【裁判字號】    95,上更(一),91
【裁判日期】    950530
【裁判案由】    偽造文書
【裁判全文】
臺灣高等法院刑事判決              95年度上更(一)字第91號
上  訴  人
即  被  告  己○○
選任辯護人  許進德律師
            劉金玫律師
上  訴  人
即  被  告  乙○○
選任辯護人  張仁龍律師
上列上訴人即被告因偽造文書案件，不服臺灣板橋地方法院90年
度訴字第208 號，中華民國92年2 月25日第一審判決（起訴案號
：臺灣板橋地方法院檢察署88年度偵字第16302 號、89年度偵字
第5870號），提起上訴，經判決後，由最高法院第一次發回更審
，本院判決如下：
    主  文
原判決撤銷。
己○○、乙○○共同公務員明知為不實之事項，而登載於職務上
所掌之公文書，足以生損害於公眾及他人，各處有期徒刑壹年貳
月。
偽造之「戊○○」印章壹枚、臺北縣警察局海山分局新海派出所
八十六年七月十八日偵訊（談話）筆錄被訊問人欄及臺北縣警察
局海山分局贓物認領保管單具領人欄內所偽造之「戊○○」印文
各壹枚，均沒收。
    事  實
一、己○○原係臺北縣政府警察局海山分局新海派出所（以下稱
    新海派出所）警員，為依法令從事於公務之人員。乙○○與
    同居人楊肇基（已死亡）共同經營永豐汽車出租行，而與己○○相識。己○○與乙○○均明知戊○○所有已報案失竊之
    車牌號碼ＥＴ－一三九九號自小客車尚未尋獲，戊○○並未
    親自或授權乙○○至新海派出所向己○○申報已尋獲上開小
    客車，戊○○亦未至新海派出所具領上開小客車。兩人竟基
    於共同之犯意聯絡，於民國（下同）八十六年七月十八日十
    二時十分許，由乙○○攜帶經不詳人士於不詳時、地所偽造
    之「戊○○」印章乙枚，及以不詳方法取得之戊○○國民身
    分證影本乙紙，至新海派出所交予己○○。己○○明知戊○○並未至新海派出所接受詢問製作談話筆錄，竟在新海派出
    所內（起訴書記載為永豐汽車出租行），將員警已於八十六
    年七月十八日上午六時三十分許，在臺北縣板橋市○○路二
    一號旁尋獲上開失竊小客車之不實事項，接續製作而登載於
    職務上所掌之「偵訊（談話）筆錄」、「臺北縣警察局海山
    分局新海派出所呈報單」及「臺北縣警察局車輛尋獲通報單
    」上，再冒戊○○名義，偽造戊○○認領贓物之「臺北縣警
    察局海山分局贓物認領保管單」。並在上開筆錄上之「被訊
    問人欄」及贓物認領保管單「具領人欄」內，分別蓋用該偽
    造之「戊○○」印章各乙枚，均足生損害於戊○○本人及公
    文書之正確性，暨警察及監理機關對於失竊車輛之管理及追
    蹤之正確性。嗣戊○○所有上揭失竊之小客車經警於八十八
    年三月十一日尋獲，戊○○堅稱期間未曾接獲警察單位尋獲
    之通知，始循線偵悉上情。
二、案經臺北縣政府警察局送請臺灣板橋地方法院檢察署檢察官
    偵查起訴。
    理  由
一、訊據上訴人即被告己○○，坦承於前揭時、地，未對戊○○
    本人談話，亦未查明小客車已否尋獲，即製作戊○○之偵訊
    （談話）筆錄、臺北縣警察局海山分局贓物認領保管單、臺
    北縣警察局車輛尋獲通報單、臺北縣警察局海山分局新海派
    出所呈報單等文書之事實不諱，惟矢口否認有偽造文書之犯
    意，辯稱：其並不知小客車未尋獲，乃因相信被告乙○○之
    所言云云。被告乙○○亦矢口否認有偽造文書之犯行，辯稱
    ：其僅撥打電話向被告己○○詢問如何處理小客車尋獲後之
    事宜，並載楊肇基至新海派出所，至楊肇基如何與被告己○○洽談，其均不知情云云。被告乙○○在偵查中及原審另辯
    稱其係與綽號「阿國」之鄭豐明前去找被告己○○辦理車輛
    尋獲事宜云云。
二、經查：
（一）戊○○所有車牌號碼ＥＴ－一三九九號（車身號碼B00000
      00C125078 號）自小客車，係於八十五年三月六日下午四
      時許，在臺北市○○○路四０二巷十六號前失竊，迄八十
      八年三月十一日始尋獲，且上開筆錄上蓋有「戊○○」印
      文之印章，亦非戊○○所有等情，迭據被害人戊○○於警
      詢、檢察官偵查中及本院審理時指證綦詳（八十八年度他
      字第四七七號偵查卷第四頁反面、八十八年度偵字第一六
      三０二號偵查卷第十一頁、本院九十五年五月十六日審判
      筆錄第四頁），並有車輛竊盜、車牌失竊資料個別查詢報
      表－查詢車輛認可資料乙紙在卷可憑。被告己○○復坦認
      明知戊○○所有之上揭失竊自小客車並未尋獲，戊○○亦
      未至新海派出所接受詢問，卻於前開時、地，由被告乙○○提供戊○○之國民身分證影本及印章乙枚後，即登載此
      不實事項於職務上所掌管之偵訊（談話）筆錄、臺北縣警
      察局車輛尋獲通報單及臺北縣警察局海山分局新海派出所
      呈報單，並製作戊○○名義之臺北縣警察局海山分局贓物
      認領保管單等情（八十八年度他字第四七七號偵查卷第八
      頁至第九頁、八十八年度偵字第一六三０二號偵查卷第十
      一頁至第十二頁、第八一頁背面）不諱。
（二）被告己○○已迭次供承係被告乙○○攜帶戊○○之印章及
      國民身分證至新海派出所，交由被告己○○製作偵訊（談
      話）筆錄等文書各情（八十八年度他字第四七七號偵查卷
      第八頁至第九頁、第二一頁至第二二頁、八十八年度偵字
      第一六三０二號偵查卷第十一頁、本院上訴審卷第三五頁
      、第四０頁），核與被告乙○○於八十八年十二月二十日
      警詢及八十九年七月十八日檢察官偵查中所坦認確有將戊○○之資料及印章交予被告己○○，用以填寫筆錄、車輛
      尋獲證明單等情（八十九年度偵字第五八七０號偵查卷第
      三頁至第四頁、第一０二頁背面）相符，並有上開登載不
      實之公文書影本各乙份附卷可稽。被告乙○○事後翻異前
      供，否認交付印章供被告己○○製作戊○○之筆錄等文件
      ，自難採憑。另被告己○○於原審審理時雖附和被告乙○○之辯述，改稱乃被告乙○○與楊肇基相偕至新海派出所
      製作筆錄，不記得由何人交付戊○○之印章及國民身分證
      云云，惟經原審法院當庭提示並訊問被告己○○何以與於
      警詢及偵查時所述之內容不符，被告己○○即沉默未答（
      原審九十年十月二十四日訊問筆錄），並旋於九十年十一
      月一日具狀陳明：翻供係受被告乙○○要求配合所致（原
      審卷第九五頁至第九六頁）。且被告己○○嗣於原審調查
      時亦供述：戊○○之印章乃被告乙○○所交付，其逕在筆
      錄及領據上蓋章（原審九十年十一月七日訊問筆錄），及
      於本院上訴審陳明被告乙○○至新海派出所及其製作上開
      文件之際，楊肇基並不在場（本院上訴審卷第四０頁）。
      堪徵被告己○○在原審所為有利於被告乙○○之說詞，顯
      係事後迴護被告乙○○之詞，委無足採。
（三）證人戊○○於偵查中雖曾稱：「海山分局有員警打電話經
      我媽媽接獲，通知尋獲車輛，但我媽媽經過一段時間才轉
      告給我知道，後來我也一直沒有至海山分局了解，時間大
      約於八十六年六、七月間」（八十九年度偵字第五八七０
      號偵查卷第二八頁），惟經參酌證人戊○○及其母趙劉梅
      於本院審理時到庭分別所證述「（問：你媽媽接到海山分
      局電話後，多久時間告訴你？）忘記了」、「（問：對八
      十八年十月二十日你兒子戊○○在臺北縣警察局刑警隊，
      接受詢問時候所供述，有何意見？）（朗讀並告以要旨）
      太久了，記不太清楚，好像對。（問：海山分局新海派出
      所有無打電話到妳家，說妳兒子的賓士車找到？）有打電
      話說找到。（問：是海山分局的哪個警員打電話給妳？）
      不知道，只說是海山分局，沒有說是誰。（問：妳接到電
      話，多久才告訴妳兒子？）幾個月後，我忘掉了。（問：
      妳兒子有無去派出所？）沒有」（本院九十五年五月十六
      日審判筆錄第四頁至第五頁）。按證人趙劉梅非但未能明
      確證述接獲員警電話通知之時間及警員之姓名，且竟延宕
      數月始轉告其子戊○○，而名貴小客車遭竊之戊○○聞言
      後，亦未儘速前往警察機關了解，顯與常情有悖。上開證
      人戊○○及趙劉梅所述曾接獲員警告以小客車已尋獲之電
      話通知，難援為對被告己○○有利認定之依據。
（四）被告乙○○前於偵查中辯稱係與綽號「阿國」（即「阿強
      」）之鄭豐明前去新海派出所（八十八年度偵字一六三０
      二偵查卷第一０八頁），惟嗣即否認有交付戊○○之印章
      及國民身分證影本予被告己○○，前後所辯顯有矛盾，未
      可遽信；況本案係被告乙○○與被告己○○知情共犯，且
      被告乙○○亦自承不確知綽號「阿國」（「阿強」）者究
      係何人，僅係在楊肇基之筆記本中找到「阿國」者（本院
      上訴審卷第四五頁）。被告乙○○既未能指證「阿國」者
      究係如何參與，自未可信，本院亦無依被告己○○之聲請
      ，調查「阿國」電話之必要。
（五）綜上所述，被告己○○、乙○○所辯前揭各節，應屬事後
      圖卸刑責之詞，均不足採信。本件事證已臻明確，被告己○○、乙○○二人之犯行，均堪予認定。
三、按「贓物認領保管單」係表示領得贓物意思之贓物領具，應
    屬私文書；而「偵訊（談話）筆錄」、「臺北縣警察局海山
    分局新海派出所呈報單」及「臺北縣警察局車輛尋獲通報單
    」，則係公文書。查被告己○○、乙○○明知員警並未於八
    十六年七月十八日上午六時三十分許，在臺北縣板橋市○○
    路二一號旁尋獲戊○○所有上開失竊自小客車，竟將上開不
    實事項，接續製作而登載於職務上所掌之「偵訊（談話）筆
    錄」、「臺北縣警察局海山分局新海派出所呈報單」及「臺
    北縣警察局車輛尋獲通報單」上，冒用戊○○名義，偽造戊○○認領贓物之「臺北縣警察局海山分局贓物認領保管單」
    ，並在筆錄上之「被訊問人欄」及贓物認領保管單「具領人
    欄」內，蓋用偽造之「戊○○」印章之所為，均係犯刑法第
    二百十三條之公務員登載不實文書罪及同法第二百十條之偽
    造私文書罪。檢察官就被告乙○○部分之全部犯行，以刑法
    之行使變造私文書罪起訴，復就偽造「臺北縣警察局海山分
    局贓物認領保管單」之行為，以公務員登載不實文書罪起訴
    ，起訴法條，均有未洽，應予變更。被告於不實之臺北縣警
    察局海山分局新海派出所偵訊（談話）筆錄、臺北縣警察局
    海山分局贓物認領保管單上蓋用偽造之「戊○○」印章，為
    其登載不實文書之行為及偽造上揭文書之行為所吸收，不另
    論罪。被告己○○、乙○○二人間，就上開犯行，有犯意之
    聯絡及行為之分擔，應論以共同正犯。被告己○○係臺北縣
    警察局海山分局新海派出所警員，係依法令從事於公務之人
    員，被告乙○○雖非依法從事公務之人，但與依法令從事於
    公務之被告己○○共犯第二百十三條公務員登戴不實罪，依
    刑法第三十一條第一項規定，均應論以共同正犯。被告等在
    同一時、地，就上揭「臺北縣警察局海山分局新海派出所偵
    訊（談話）筆錄」、「臺北縣警察局車輛尋獲通報單」及「
    臺北縣警察局海山分局新海派出所呈報單」等公文書為不實
    登載，核各該行為之本質，乃屬基於一貫犯意之多次接續行
    為，應論以接續犯之單一犯罪。被告等為登載不實製作「偵
    訊（談話）筆錄」、並登載不實之「臺北縣警察局海山分局
    新海派出所呈報單」「臺北縣警察局車輛尋獲通報單」等公
    文書，而偽造「戊○○」名義出具之「臺北縣警察局海山分
    局贓物認領保管單」，所犯上開二罪間，有方法結果之牽連
    之關係，為裁判上一罪，應從一重之行使登載不實文書罪處
    斷。查檢察官起訴書雖未記載被告偽造「臺北縣警察局海山
    分局新海派出所呈報單」部分犯罪事實，但此部分與檢察官
    已起訴經論罪、科刑之事實，有實質上一罪之關係，為起訴
    效力所及，本院自應併予審理。
四、原審對被告二人予以論罪、科刑，固非無見；惟查：（一）
    被告乙○○並非利用不知情之公務員己○○而使公務員登載
    不實文書，其與知情之被告己○○係共犯刑法第二百十三條
    之罪，原審論被告乙○○係犯刑法第二百十四條使公務員登
    載不實文書罪，應有違誤；（二）按「贓物認領保管單」係
    表示領得贓物之意思，應係私文書，原審認其為公文書，亦
    有未當；（三）被告等尚有登載不實之「臺北縣警察局海山
    分局新海派出所呈報單」之犯行，原審漏未論斷，同有未洽
    ；（四）按公務員登載不實之文書呈報或通報，係依規定提
    出呈報上級或通報相關機關，難認有行使之故意，此部分被
    告己○○將不實事項登載而製作之「臺北縣警察局車輛尋獲
    通報單」及「臺北縣警察局海山分局新海派出所呈報單」，
    於同日向派出所主管及分局長等長官呈報之行為，不能論以
    行使上開文書罪，原審併以行使登載不實公文書之罪，亦有
    未當。被告己○○上訴仍執陳詞否認犯罪，並指摘原判決之
    量刑過重，被告乙○○上訴否認犯罪，雖均無足取，然原判
    決既有上開可議之處，即屬無可維持，自應由本院將原判決
    予以撤銷改判。爰審酌被告己○○前無犯罪科刑之紀錄，被
    告乙○○前有賭博、誣告之前科（未構成累犯），及被告等
    之犯罪動機、目的、手段，被告己○○身為警勤公務員，自
    須端正審慎及崇法守法，以執行職務，竟仍製作不實之筆錄
    等公文書及偽造戊○○之贓物認領保管單，所為除嚴重破壞
    執法人員形象，影響人民對司法正確之信賴外，與被告乙○○之行為，亦將影響犯罪之查緝及造成被害人之重大損害，
    及被告等犯後態度等一切情狀，各量處如主文第二項所示之
    刑。
五、臺北縣警察局海山分局新海派出所偵訊（談話）筆錄「被訊
    問人欄」及臺北縣警察局海山分局贓物認領保管單「具領人
    欄」內之「戊○○」印文各乙枚，業據被害人戊○○否認為
    其所有，堪認被告乙○○交予被告己○○之「戊○○」印章
    ，連同上揭所蓋用之二枚印文，均係屬偽造，雖該枚偽造之
    「戊○○」印章未扣案，然並無其他證據可資證明業已滅失
    ，爰依刑法第二百十九條之規定，不問屬於犯人與否，均併
    為沒收之諭知。
六、公訴意旨另以：被告乙○○除前揭已論罪、科刑之犯行外，
    與被告戴明益（經原審法院通緝中）共同變造丙○○所有車
    牌號碼ＥＸ－八八五七號，引擎號碼為B0000000C180773 號
    ，使與戊○○失竊前揭自用小客車之引擎號碼相同後，乙○○即於八十七年四月一日持己○○交付之臺北縣警察局車輛
    尋獲通報單，向臺北市監理處申請車輛尋獲該車牌繳銷，惟
    實際上並未繳回該車之車牌，又於八十七年四月二日偽造戊○○與不知情甲○○之讓渡書，向臺北市監理處重新申領車
    牌ＤＦ－九三七０號，懸掛於丙○○所有ＥＸ－八八五七號
    自小客車。被告乙○○、戴明益為使該自小客車不易被發現
    ，因徐偉琳（由公訴人另為不起訴處分）曾向乙○○租用小
    客車，並以為徐偉琳辦理信用卡為由，而取得徐偉琳之身分
    證件，於八十七年五月七日向監理處申請，將該懸掛ＤＦ－
    九三七０號自小客車由甲○○名義過戶為徐偉琳名義；再於
    八十七年七月二十五日，由戴明益偽造徐偉琳為賣方，以新
    臺幣（下同）八十萬元賣予不知情葉國明（由公訴人另為不
    起訴處分），葉國明於同年七月二十九日以八十三萬元賣予
    不知情丁○○，再於同年八月四日向臺中區監理所先登記張
    周錦名義，且重新申請車牌號碼為Ａ５－三一九三號車牌，
    於同年八月十八日再申請過戶登記為丁○○；丁○○於八十
    七年九月十九日，以九十萬元賣予不知情鍾碧峰，並申請過
    戶登記，因認被告乙○○尚涉犯刑法第二百十六條、第二百
    十條行使變造私文書及行使偽造私文書罪嫌。
七、惟查：
（一）按犯罪事實應依證據認定之，無證據不得認定犯罪事實；
      不能證明被告犯罪者，應諭知無罪之判決，刑事訴訟法第
      一百五十四條第二項及第三百零一條第一項，分別定有明
      文。次按認定不利於被告之事實，須依積極證據，苟積極
      證據不足為不利於被告事實之認定時，即應為有利於被告
      之認定，更不必有何有利之證據；又事實之認定，應憑證
      據，如未能發現相當證據，或證據不足以證明，自不能以
      推測或擬制之方法，以為裁判基礎。而刑事訴訟法上所謂
      認定犯罪事實之積極證據，係指適合於被告犯罪事實之認
      定之積極證據而言，雖不以直接證據為限，間接證據亦包
      括在內；然而無論直接或間接證據，其為訴訟上之證明，
      須於通常一般之人均不致有所懷疑，而得確信其為真實之
      程度者，始得據為有罪之認定，倘其證明尚未達到此一程
      度，而有合理之懷疑存在時，致使無從形成有罪之確信，
      根據「罪證有疑，利於被告」之證據法則，即不得遽為不
      利被告之認定（最高法院三十年上字第八一六號、二十九
      年上字第三一０五號、三十年上字第一八三一號、四十年
      台上字第八六號及七十六年台上字第四九八六號判例意旨
      參照）。
（二）公訴人指被告乙○○涉有上開行使變造私文書及行使偽造
      私文書等罪嫌，無非係以被害人丙○○所失竊自小客車車
      身號碼，確遭變造為與被害人戊○○所失竊自小客車之車
      身號碼相同，被告乙○○令被告己○○偽造尋獲證明，目
      的即在於行使，若被告乙○○未與戴明益共同變造車身號
      碼，戴明益何來ＥＴ－一三九九號之臺北縣警察局車輛尋
      獲通報單之理？且經葉國明證述向戴明益購買該變造自用
      小客車，足證該車應係被告戴明益所竊取，並以電解前後
      照片二幀及異動申請書資為論據。惟訊據被告乙○○堅決
      否認尚有右開被訴之行使變造私文書及行使偽造私文書等
      犯行，辯稱：其並不認識戴明益，亦未與戴明益變造車身
      號碼，對於過戶之事宜，均不知情等語。
（三）丙○○所有車牌號碼ＥＸ－八八五七號自小客車，係於八
      十七年四月四日下午六時許，在臺北縣三重市○○街二六
      巷口處失竊乙節，業據被害人丙○○於警詢及檢察官偵查
      時指明（八十九年度偵字第五八七０號偵查卷第三七頁背
      面、八十八年度偵字第一六三０二號偵查卷第一０七頁背
      面），並有車輛竊盜、車牌失竊資料個別查詢報表－查詢
      車輛認可資料乙紙在卷可佐，公訴意旨指被害人丙○○係
      於八十七年三月底之某日失竊上開自小客車，顯與事實未
      合。另丙○○所有失竊自小客車之車身號碼，經臺北縣警
      察局電解鑑定結果，與被害人戊○○前揭失竊自小客車相
      同，有電解前後照片二幀在卷可按，至於丙○○所失竊遭
      變造車身號碼之自小客車，曾於八十七年四月一日以被告
      己○○偽造之臺北縣警察局車輛尋獲通報單，向臺北市監
      理處申辦繳銷，次於八十七年四月二日以戊○○與甲○○
      之讓渡書，重新申領懸掛ＤＦ－九三七０號車牌，復於同
      年五月七日由甲○○過戶予徐偉琳，又於同年七月二十五
      日出賣予不知情之葉國明，葉國明再於同年七月二十九日
      賣予不知情之丁○○，復於同年八月四日先登記張周錦名
      義，且重新申請Ａ５－三一九三號車牌，再於同年八月十
      八日申請過戶登記為丁○○，丁○○並於同年九月十九日
      轉賣予不知情之庚○○重新領牌及過戶等情，有臺北市監
      理處於八十八年九月二十二日以北市監三字第八八六二九
      三二五００號函檢送之ＥＴ－一三九九號自小客車繳銷重
      領ＤＦ－九三七０號牌照之車籍資料影本；交通部公路局
      臺北區監理所於八十八年九月十七日以八八北監一字第三
      ０七八三號函檢送ＤＦ－九三七０號車於八十七年五月七
      日過戶登記書影本；交通部公路局臺中區監理所彰化監理
      站於八十八年九月十三日以（八八）中監彰字第八八一七
      九三六號函檢送之Ａ５－三一九三號自小客車車籍登記相
      關資料影本各乙份在卷可查，並與證人丁○○、庚○○及
      葉國明等人於原審調查、審理時所證述之過戶情節相符（
      原審九十一年一月三十日訊問筆錄、同年四月二十六日審
      判筆錄）。本院經遍閱被害人丙○○之警詢及偵訊筆錄，
      均無其所有之自小客車遭被告乙○○或戴明益竊取之明確
      指訴，復經核閱臺北市監理處所函送之ＥＴ－一三九九號
      自小客車繳銷重領ＤＦ－九三七０號牌照車籍資料，並未
      發現確由被告乙○○前往辦理該次繳銷重領車牌之依據，
      且被害人丙○○所有之自小客車係於八十七年四月四日失
      竊，被告乙○○應無從事先於同年四月一日即行辦理繳銷
      重領車牌事宜。
（四）卷附臺北縣警察局海山分局新海派出所八十六年七月十八
      日偵訊（談話）筆錄「被訊問人欄」及臺北縣警察局海山
      分局贓物認領保管單「具領人欄」內之「戊○○」印文，
      與臺北市監理處前函所檢送汽（機）車各項異動登記書、
      讓渡證內之「戊○○」印文，以肉眼相互比對結果，顯為
      蓋用不同印章之印文，尚難認被告乙○○涉有上開戊○○
      名義之異動登記書及讓渡證犯行。
（五）證人葉國明於原審審理時到庭結證稱：「我從事汽車買賣
      ，有一位高雄綽號阿發之人介紹伊到新莊新泰路游泳池附
      近看車，是黑色賓士Ｅ二二０型汽車，車號我忘記了，車
      主是一位女性，與我接洽及簽約之人是戴明益，看過車及
      證件後，我以現金八十萬元左右買到，有過戶成功，戴明
      益有交給我車主資料，資料裡面有車主身分證影本、印章
      、出廠證、海關證明及車主聯，我請人去辦理過戶，再賣
      給張譽鍾」，並經辨認法院所提示被告戴明益之口卡片後
      ，仍無法確認係與其交易之戴明益（原審九十一年四月二
      十六日審判筆錄），且證人丁○○、庚○○及葉國明等人
      均未指訴被告乙○○有何參與交易及過戶登記之行為，自
      難僅憑戊○○所有ＥＴ－一三九九號自小客車繳銷重領Ｄ
      Ｆ－九三七０號牌照之程序中，有被告乙○○與被告己○○登載不實之臺北縣警察局車輛尋獲通報單，逕認被告乙○○與同案被告戴明益，對於上開被訴之行使偽造、變造
      私文書等犯行間，有何犯意之聯絡及行為之分擔。
（六）此外，本院復查無其他積極證據足資證明被告乙○○除前
      揭論罪科刑之部分外，尚有公訴人所指訴上開犯行之積極
      證據，此部分應屬不能證明被告乙○○犯罪。因公訴人認
      該部分與前開經論罪、科刑部分，有牽連犯之裁判上一罪
      關係，爰均不另為無罪之諭知，附此敘明。
據上論斷，應依刑事訴訟法第三百六十九條第一項前段、第三百
六十四條、第二百九十九條第一項前段、第三百條，刑法第三十
一條第一項、第二十八條、第二百十三條、第二百十條、第五十
五條、第二百十九條，罰金罰鍰提高標準條例第一條前段，判決
如主文。
本案經檢察官吳國南到庭執行職務。
中    華    民    國    95    年    5     月    30    日
                  刑事第十五庭審判長法  官  吳昭瑩
                                    法  官  王梅英
                                    法  官  王麗莉
以上正本證明與原本無異。
如不服本判決，應於收受送達後十日內向本院提出上訴書狀，其
未敘述上訴之理由者並得於提起上訴後十日內向本院補提理由書
（均須按他造當事人之人數附繕本）。
                                    書記官  洪秋帆
中    華    民    國    95    年    6     月    2     日
附錄：本案論罪科刑法條全文
刑法第二百十三條
公務員明知為不實之事項，而登載於職務上所掌之公文書，足以
損害於公眾或他人者，處一年以上七年以下有期徒刑。
刑法第二百十條
偽造、變造私文書，足以生損害於公眾或他人者，處五年以下有
期徒刑。


司法院資訊處製作；財團法人民間司法改革基金會備份。
